【裁判字號】    89,台上,169
【裁判日期】    890113
【裁判案由】    違反電信法
【裁判全文】
最高法院刑事判決                                八十九年度台上字第一六九號
    上  訴  人  甲○○
右上訴人因違反電信法案件，不服台灣高等法院中華民國八十七年四月二十九日第二
審判決（八十七年度上訴字第三七七號，起訴案號：台灣桃園地方法院檢察署八十五
年度偵字第九一四三、一○八二七號），提起上訴，本院判決如左：
    主  文
原判決撤銷，發回台灣高等法院。
    理  由
本件原判決認定上訴人甲○○基於製造電信器材之犯意，於民國八十五年七月初某日
，在某不詳地點，未經邱信達機械工業股份有限公司（以下簡稱邱信達公司）之允許
，擅自拷貝邱信達公司向中華電信股份有限公司（以下簡稱中華電信公司）申請承租
之000000000號行動電話之外碼及序號（即內碼）後，加以拷貝於其自己之
行動電話以製造電信器材，並於同年月十七日，在桃園縣新屋鄉下田村四鄰下田心子
二十九之一號住處，將該製造之電信器材即擅自拷貝之行動電話，言明以新台幣（下
同）一萬元之價格出售予李澤銘（經第一審判處罪刑確定）使用，以供李澤銘盜用中
華電信公司電信設備通信，李澤銘即先支付五千元予以買受後連續多次使用上開行動
電話對外通訊，致使中華電信公司行動電話通信系統陷於錯誤，予以接收並提供通話
服務，李澤銘因而獲得免費通信財產上之不法利益，足以生損害於邱信達公司及中華
電信公司等情，因而維持第一審論處上訴人製造電信器材，供他人盜用他人電信設備
通信罪刑，並駁回上訴人在第二審之上訴，固非無見。
惟查：(一)、依卷內資料，被害人邱信達公司總經理邱炫達於警訊及第一審審理中證述
，係於八十五年五月間即發現其所有上開行動電話通話費由平常之一千餘元，暴增至
一、二萬元，並有其提出之該年五至七月帳單（偵字第九一四三號卷第二十四頁、一
審卷第一四八頁反面、第一五四、一六○頁），而原判決復採信李澤銘所指，係於八
十五年七月十七日始向上訴人購買該拷貝之行動電話，如果無訛，則檢察官起訴指上
訴人係於八十五年五月間即拷貝該行動電話，並使用，至七月間始轉賣李銘澤，似非
無據。原判決竟認上訴人係於七月間拷貝後出賣，並未有使用（原判決第一頁反面第
十行、第四頁正面倒數第五行），其事實認定與卷內資料不符，而有證據上理由矛盾
之違法。(二)、按盜拷偽造他人行動電話之序號、內碼等於自己之行動電話手機內，係
一行為同時觸犯八十五年二月五日修正公布之電信法第五十六條第二項之罪及刑法第
二百二十條第二項（修正前第二百二十條）、第二百十條之偽造準私文書罪之想像競
合犯，應從一重以偽造準私文書罪論處。又持以行使，並有使用盜打之行為，亦屬一
行為同時犯行使偽造準私文書罪及電信法第五十六條第一項之想像競合犯，應從一重
依行使偽造準私文書罪論處（本院八十八年度第一次刑事庭會議）。原判決認盜拷他
人之行動電話僅應適用該電信法第五十六條第二項製造電信器材罪之規定處罰，持以
盜接、盜用之行為，亦僅應成立該電信法第五十六條第一項之罪，均不另成立行使偽
造準私文書罪（原判決第四頁正面第三至十一行），已有判決不適用法則之違誤。上
訴意旨，指摘原判決違法，非無理由，應認原判決有撤銷發回之原因。又上訴人行為
後電信法第五十六條已於八十八年十一月三日修正公布，其法定本刑並經提高，更審
時應注意其比較適用，併予明。
據上論結，應依刑事訴訟法第三百九十七條、第四百零一條，判決如主文。
中      華      民      國    八十九    年      一      月     十三     日
                              最高法院刑事第二庭
                                  審判長法官  莊  來  成
                                        法官  呂  潮  澤
                                        法官  謝  俊  雄
                                        法官  白  文  漳
                                        法官  蘇  振  堂
      右正本證明與原本無異
                                              書  記  官
中      華      民      國    八十九    年      一      月    二十四    日


司法院資訊處製作；財團法人民間司法改革基金會備份。
